【裁判字號】    99,金重訴,7
【裁判日期】    990226
【裁判案由】    銀行法等
【裁判全文】
臺灣臺北地方法院刑事裁定             99年度金重訴字第7號
公  訴  人  臺灣臺北地方法院檢察署檢察官
被      告  甲○○
選任辯護人  傅祖聲律師
            陳永昌律師
            楊曉邦律師
上列被告因違反銀行法等案件（99年度金重訴字第7 號），本院
裁定如下：
    主  文
甲○○提出新臺幣壹仟萬元保證金後，准予解除限制出境（出海
）。
    理  由
一、按限制出境，係執行限制住居方法之一種，屬刑事訴訟法第
    416 條第1 項第1 款具保處分之範圍，應由事實審法院決定
    。限制出境之處分，無非為輔助具保、責付之效力，故有無
    限制出境之必要，當以此為考量（最高法院79年度臺抗字第
    476 號、88年度臺抗字第166 號、92年臺抗字第345 號裁定
    意旨參照）。故限制出境之處分，無非為保證被告到庭，以
    確保審判及執行程序之進行，而考量解除限制出境與否，自
    應以審判及執行程序之進行是否因此而受影響為判斷依據。
二、經查：被告甲○○因涉嫌違反銀行等案件，於偵查中經檢察
    官於民國99年1 月25日發函內政部入出國及移民署等境管機
    關，限制其出境（含出海，下同），並於起訴後經本院於99
    年2 月26日發函繼續限制其出境。又本件被告被訴所犯法條
    為刑法第336 條第2 項之業務侵占罪、修正前銀行法第125
    條之2 第1 項之背信罪、商業會計法第71條第1 款之填製不
    實罪、稅捐稽徵法第43條第1 項之幫助逃漏稅捐罪等罪嫌，
    雖依起訴書所記載之被害金額合計高達新臺幣（下同）1 億
    餘元，且被告所涉情節重大，惟查：
（一）被告於本院另件所涉違反證券交易法等案件（現由本院另
      件以97年度金重訴字第13號審理中），於該件共同被告崔
      湧在97年4 月29日遭檢察官聲請羈押時，被告當時人仍在
      國外，惟其聽聞被指涉為該件共犯，將遭受偵訊之情，隨
      即於同年4 月30日返國接受訊問，此有該報導影本及被告
      之入出國日期證明書附於該件卷內可稽（參該件卷及本院
      卷第63至65頁），業經本院調閱本院前揭卷證，核閱屬實
      。是被告如有逃亡之意，於該件即可逕行滯留國外，惟其
      不僅於該件返國接受偵查、審判，且於該件歷次審理程序
      均能如期到庭，並無遲誤情形。
（二）又被告本件所涉前揭違反銀行法等罪嫌，係由臺灣臺北地
      方法院檢察署（下稱臺北地檢署）檢察官於98年6 月30日
      ，依本院92年度矚重訴字第2 號、臺灣高等法院95年度矚
      上訴字第3 號判決所認定之內容，認被告、共同被告乙○
      ○與該件被告劉泰英等人有共犯關係，自動檢舉偵辦後，
      於98年7 月9 日分案偵辦，並於98年7 月13日、99年1 月
      18日、同年1 月25日，3 次傳訊被告到庭，而被告均如期
      到庭接受偵訊，並未遲誤。且經承辦檢察官於99年1 月18
      日偵訊時，當庭向被告表示依前揭判決所載，被告涉有背
      信罪，並告稱：「就檢方的立場，你出國頻繁的次數，恐
      怕會妨害你官司的進行，有何意見？」被告則供稱因其在
      工業總會任職，需於99年1 月21日至同年月24日，前往中
      國大陸地區廣州市參加一個重要會議，其選任辯護人傅祖
      聲律師並當庭表示可親自陪同被告於次週一即同年月25日
      前到庭，經檢察官當庭諭知改為同年月25日下午2 時30分
      之庭期後，被告亦於該次期日如期到庭（於該次庭訊結束
      後始被限制出境，見台北地檢署98年度偵字第16529 號卷
      第187 至190 頁、第、第202 至209 頁）。經核被告自97
      年間起迄今之入出境資訊紀錄（見本院卷第68頁）所示，
      被告於前揭期間之入出境情形雖相當頻繁，惟於前揭偵查
      期間及其前後之入出境頻率並無明顯變化，其中一次入出
      境時間並即係在前揭99年1 月18日偵訊期日結東後，於同
      年1 月21日出境，隨即於同年月24日入境，而與其前揭供
      述相符，而難認其入出境原因與前揭案件之偵辦有關，且
      被告於每次出境前，均會事先具狀陳報，自難認其有何逃
      亡之意圖。再參酌被告身兼33家上市櫃公司之董監事等職
      務【見本院97年度聲更（一）字第9 號卷第14至22頁所附
      台灣高速鐵路股份有限公司、大陸工程股份有限公司、陽
      明海運股份有限公司、緯創軟體股份有限公司、緯創資通
      股份有限公司等公司登記資料查詢及被告擔任國內外各公
      司董事、監察人、顧問及股東之公司/ 協會明細表所載】
      ，可見其親友及生活重心仍在國內（臺灣地區，下同）。
      是依被告於前揭另案偵查中即主動自海外返國接受該件偵
      訊，於起訴後亦均遵期到庭應訊，於本件偵、審期間，亦
      均如期到庭而未遲誤庭期，及其前揭個人事業生活重心均
      在國內等情觀之，堪信被告不致因本件被訴追犯罪而有規
      避審判之虞。另參以被告所擔任之前揭職務及工作性質，
      確有經常或不定時入出國境之必要，足認被告及其選任辯
      護人於本件99年2 月25日訊問期日，陳稱被告確因前揭事
      由而有入出境之必要等語，尚屬正當；惟為擔保被告日後
      仍能如期到庭接受本件審理或執行，經斟酌其本件被訴犯
      罪情節及其資力等情，爰准於被告提出1000萬元保證金後
      ，准予解除其限制出境。又，被告仍應於每次入出境前，
      主動以書面（具狀）向本院陳報，若未遵循此條件，而可
      認前揭准予解除限制出境之情況有所變更，則為確保本件
      審判或執行程序之順利進行，本院當另為其他適當之處分
      ，附此敘明。
三、依刑事訴訟法第220 條，裁定如主文。
中    華    民    國    99    年    2     月    26    日
                  刑事第二庭  審判長法  官 劉慧芬
                                    法  官 江俊彥
                                    法  官 陳勇松
以上正本證明與原本無異。
如不服本裁定，應於送達後5日內向本院提出抗告狀。
                                    書記官 鄭巧青
中    華    民    國    99    年    2     月    26    日

司法院資訊處製作；財團法人民間司法改革基金會備份。
